【裁判字號】    89,小上,48
【裁判日期】    890411
【裁判案由】    損害賠償
【裁判全文】
臺灣臺北地方法院民事裁定                          八十九年度小上字第四八號
    上    訴    人  甲○○
    被  上  訴  人  中華電信股份有限公司臺灣北區電信分公司
                            設.
    法 定 代 理 人  李清江.
右當事人間損害賠償事件，上訴人對於八十九年二月三日本院小額程序之第一審判決
提起上訴，本院裁定如左：
    主    文
上訴駁回。
第二審訴訟費用由上訴人負擔。
    理    由
一、按關於請求給付金錢或其他代替物或有價證券之訴訟，其標的金額或價額在新臺
    幣十萬元以下者，適用民事訴訟法中所定之小額訴訟程序；對於小額訴訟之第一
    審裁判，得上訴或抗告於管轄之地方法院，其審判以合議行之；對於前項第一審
    裁判之上訴或抗告，非以其違背法令為理由，不得為之，上訴狀內應記載上訴理
    由，表明原判決所違背之法令及其具體內容，依訴訟資料可認為原判決有違背法
    令之具體事實等，民事訴訟法第四百三十六條之八第一項、第四百三十六條之二
    十四、第四百三十六條之二十五定有明文。而所謂「判決違背法令」，上訴人應
    以原判決有不適用法規或適用不當為上訴理由時，其上訴狀或理由書應有具體之
    指摘，並揭示該法規之條項或其內容，若係成文法以外之法則，應揭示該法則之
    旨趣，倘為司法院解釋或本院之判例，則應揭示該判解之字號或其內容，如依民
    事訴訟法第四百六十九條所列各款事由提起第三審上訴者，其上訴狀或理由書應
    揭示合於該條款之事實，最高法院六十七年臺上字第二八七六號判例、七十年臺
    上字第二○二七號判例、七十一年臺上字第三一四號判例可資參考。
二、本件上訴意旨略以：上訴人雖於八十三年五月二十六日代理訴外人史皓華向被上
    訴人申請辦理行動電話過戶予訴外人簡政潮，惟被上訴人既曾郵寄明信片通知用
    戶簡政潮確認行動電話過戶程序，且讓用戶通話長達一年八個月，則被上訴人與
    簡政潮間早已成立電話租用契約，上訴人之代理權應歸消滅，而上訴人亦非該電
    話之使用人，猶無負擔積欠電信費之理，況被上訴人既可查知用戶通聯紀錄及每
    月帳單地址，則在被上訴人未提出確實證據證明簡政潮國民身份證及印章確為偽
    造前，上訴人自有合法之授權代理行為等語。
三、經查本件訴訟標的金額為新臺幣( 下同 )七萬三千五百七十四元，未逾十萬元，
    應適用八十八年二月三日經總統公布、同年二月五日生效之修正後之民事訴訟法
    小額訴訟程序。本件觀之上訴人所提出上訴狀中，雖指陳其代理訴外人簡政潮辦
    理行動電話過戶自係合法之代理行為，惟其既未具體指出原審認定訴外人簡政潮
    否認曾授權上訴人代理辦理行動電話過戶事宜，而上訴人未能舉證證明其確已獲
    得訴外人簡政潮授權之事實有何種違反法令之情事，復未指明所違反之法令條項
    或內容，揆諸前開說明，尚難謂上訴人業已合法表明「原判決有違背法令」之上
    訴理由。從而，本件上訴尚難認為合法，本院應以裁定駁回其上訴。
四、據上論結：本件上訴為不合法，依民事訴訟法第四百三十六條之三十二第二項、
    第四百四十四條第一項、第九十五條、第七十八條，裁定如主文。
中      華      民      國      八十九      年     四     月    十一    日
                        民事第二庭審判長法    官  丁  蓓  蓓
                                        法    官  黃  書  苑
                                        法    官  王  佳  惠
右為正本係照原本作成。
本裁定不得抗告。
中      華      民      國      八十九      年     四     月    十二    日
                                        書 記 官  林  碧  華


司法院資訊處製作；財團法人民間司法改革基金會備份。
